---
title: "关于某家武汉市链接网站二手房分析"
author: 董中明
output:
  pdf_document:
    toc: true
    toc_depth: 2
    number_sections: false
    fig_caption: true
    latex_engine: xelatex
    keep_tex: true
documentclass: ctexart
header-includes:
  - \usepackage{setspace}
  - \setstretch{1.5}
  - \usepackage{geometry}
  - \geometry{a4paper, left=2cm, right=2cm, top=2cm, bottom=2cm}
---

```{r setup, include = FALSE,echo = FALSE}
knitr::opts_chunk$set(echo = FALSE,error = FALSE, warning = FALSE, message = FALSE,
                      out.width = "100%", split = FALSE, fig.align = "center")
#load library
library(tidyverse)
library(kableExtra)
library(lubridate)
library(scales)
library(plotly)
library(patchwork)
library(ggrepel)
library(readr)
library(showtext)
showtext_auto(enable = TRUE)
```


# 数据介绍

本报告**链家**数据获取方式如下：
    
报告人在2023年9月12日获取了[链家武汉二手房网站](https://wh.lianjia.com/ershoufang/)数据。
    
- 链家二手房网站默认显示100页，每页30套房产，因此本数据包括3000套房产信息；
    
- 数据包括了页面可见部分的文本信息，具体字段及说明见作业说明。

说明：
 
| 变量	           解释
property_name	     小区名字
property_region    所处区域
price_ttl	         房屋总价，单位万元
price_sqm	         房屋单价，单位元
bedrooms	         房间数
livingrooms	       客厅数
building_area	     建筑面积
directions1	       房屋主要朝向
directions2	       房屋次要朝向
decoration	       装修状况
property_t_height	 楼栋总层数
property_height	   房屋在所在楼栋所处位置，取值为高中低
property_style	   建筑形式，如板楼、塔楼等
followers	         在该二手房网站的关注人数
near_subway	       是否靠近地铁
if_2y	             产证是否满2年
has_key	           中介是否有钥匙，标注“随时看房”表示有钥匙
vr	               是否支持VR看房 
    
```{r}
# 载入数据和预处理

lj<- read_csv("./data/2023-09-12_cleaned.csv")
summary(lj)

```

# 一、数据概览
1、房屋总价：总价最少的是10.6万元 ，最高的是1380万元，平均价是155万元，中位数137万元；
2、房屋单价：单价最低的是1771元/㎡，最高的是44656元/㎡，平均价是15148元/㎡，中位数14404元/㎡；
3、建筑面积：建筑面积最小的是22.77㎡，建筑面积最大的是588.66㎡，平均面积是100.87㎡，中位数95.55㎡；
4、房间数大多数在2~3间，客厅数在1~2间；
5、关注人数：房子被关注最多是262人关注，最少的是没有人关注，平均每套房子被6个人关注。



# 二、房屋建筑面积、单价、房间数分布情况
```{r}
lj_new <- filter(lj,building_area<400)
ggplot(lj_new)+
  geom_histogram(mapping = aes(x=building_area),binwidth = 3)
  
```

```{r}
ggplot(lj_new)+
  geom_histogram(mapping = aes(x=price_sqm))
```
1.房屋建筑面积、价格与数量基本呈现正态分布
2.大部分房子单价在1万~2万之间，面积100㎡左右，以三室两厅为主
```{r}
ggplot(lj_new)+
  geom_histogram(mapping = aes(x=bedrooms))
```
2.大部分房子单价在1万~2万之间，面积100㎡左右，以三室两厅为主
```{r}
ggplot(lj_new)+
  geom_histogram(mapping = aes(x=livingrooms))
```
```{r}
decoration_c <- lj %>%
  group_by(decoration) %>%
  summarise(sum_decoration = n())

decoration_rate <- function(x){
  r <- c(0)
  sum_c <- sum(x)
  for (i in 1:length(x)){
    r[i] <- round(x[i]/sum_c*100, 2)
  }
  return(r)
}
label_decoration <- decoration_rate(decoration_c$sum_decoration) 

pie(decoration_c$sum_decoration, paste(decoration_c$decoration, label_decoration))
```
3、超过80%的房子都有装修。

# 三、房屋区域及价格分析
```{r}
property_region_c <- lj %>% 
  group_by(property_region) %>% 
  summarise(sum_property = n())

ggplot(property_region_c) +
  geom_bar(aes(x = sum_property , y = reorder(property_region, sum_property)),stat = 'identity')
```
1、挂牌数量最多前五名分别是白沙洲、盘龙城、四新、光谷东、金银湖。

```{r}
price_sqm_top_10 <- arrange(lj,desc(price_sqm))  %>%
head(10) 
print(price_sqm_top_10)
```

2、单价排名前十的房子分别位于中南丁字桥、中北路、黄埔永清、CBD西北湖

```{r}
  ggplot(data=lj_new) +
  geom_point(mapping=aes(x=building_area,y=price_sqm))+
  geom_smooth(mapping=aes(x=building_area,y=price_sqm))
```

3、一般而言，大户型比小户型单价较高




# 四、发现总结

1、大部分挂牌的房子面积在100㎡左右，单价在1~2万之间，以三室两厅为主，说明刚需市场较为活跃；
2、二手房源主要分布在白沙洲、盘龙城、四新、光谷东、金银湖，竞争压力较大，开发新楼盘尽量避开上述区域；
3、大部分房屋为装修，购房者可省去装修的麻烦。



